臺灣彰化地方法院民事裁定
                                       111年度亡字第12號
聲  請  人  田志明  
關  係  人  田淼清  
上列聲請人聲請死亡宣告事件，本院裁定如下：
    主      文
一、准對失蹤人田淼清（男，民國00年0月0日生，身分證統一編
    號：Z000000000號，最後設籍地址：彰化縣○○鄉○○村○
    ○街0號）為宣告死亡之公示催告。
二、該失蹤人應於本公示催告公告之翌日起6個月內，向本院陳
    報現尚生存，如不陳報，本院將宣告其為死亡。
三、無論何人，凡知該失蹤人之生死者，均應於上開期間內，將
    其所知之事實，陳報本院。
    事實及理由
一、按失蹤人失蹤滿7年後，法院得因利害關係人或檢察官之聲
    請，為死亡之宣告，民法第8條第1項定有明文。又所謂失蹤
    係指失蹤人離去其最後住所或居所，陷於生死不明之狀態而
    言（最高法院85年度台抗字第328號裁定意旨參照）。復按
    宣告死亡之裁定，利害關係人或檢察官得聲請之；法院准許
    宣告死亡之聲請者，應公示催告；公示催告，應記載下列各
    款事項：(一)失蹤人應於期間內陳報其生存，如不陳報，即
    應受死亡之宣告。(二)凡知失蹤人之生死者，應於期間內將
    其所知陳報法院；公示催告應揭示於法院公告處、資訊網路
    及其他適當處所；法院認為必要時，並得命登載於公報或新
    聞紙，或用其他方法公告之；前開陳報期間，自前項揭示之
    日起，應有6個月以上。家事事件法第155條、156條第1、2
    、3項亦分別定有明文。
二、聲請意旨略以：聲請人係關係人田淼清（男，民國00年0月0
    日生，身分證統一編號：Z000000000號，最後設籍地址：彰
    化縣○○鄉○○村○○街0號）之弟，關係人田淼清於104年2月1日
    失蹤之後，即未再歸返，音信杳然，生死不明，爰依法聲請
    為失蹤人宣告死亡之公示催告等語。
三、經查，聲請人上開主張，業據其提出戶籍謄本（現戶全戶）
    影本、彰化縣警察局鹿港分局福興分駐所受(處)理失蹤人口
    案件登記表等件為證。又經本院依職權查詢關係人田淼清健
    保就診、勞保投保資料、財產總歸戶資料、前科資料、入出
    境資料，並函詢彰化縣警察局鹿港分局協尋結果，均無法得
    知失蹤人下落，或證明其仍生存，有健保查詢記錄、勞保局
    電子閘門網路資料查詢表、稅務電子閘門財產所得調件明細
    表、內政部移民署函，以及鹿港分局111年4月19日鹿警分三
    字第1110011614號函及所附失蹤人口系統-資料報表在卷。
    是聲請人主張失蹤人失蹤逾7年且生死不明，堪信為真。從
    而，聲請人之聲請核與前揭法條相符，應准其聲請為公示催
    告。
四、依家事事件法第155條、第156條，裁定如主文。
中　　華　　民　　國   111    年    4     月    22    日
                    家事法庭    法  官  沙小雯
以上正本係照原本作成。
本件不得抗告。
中　　華　　民　　國   111    年    4     月    22    日
                                書記官  項珮欣